臺灣板橋地方法院民事判決　九十一年度簡上字三五二號
　　上　訴　人　乙○○
　　法定代理人　甲○○
　　訴訟代理人　丙○○
右當事人間請求給付廣告費事件，上訴人對於中華民國九十一年八月三十日本院板橋
簡易庭九十一年度板簡字第九五八號第一審簡易判決提起上訴，本院判決如左：
    主  文
上訴駁回。
第二審訴訟費用由上訴人負擔。
    事  實
甲、上訴人方面：
一、聲明：求為判決：(一)原判決廢棄。(二)駁回被上訴人在第一審簡易之訴。
二、陳述：除與原判決記載相同者，茲引用之外，補稱：
    (一)被上訴人既主張上訴人必須結清所招攬之廣告費用，才能領取佣金（詳被上訴
      人於原審所提出之九十一年七月十九日、九十一年八月一日準備書狀），足證
      被上訴人應逕向刊登廣告之廠商收取廣告費，而非向上訴人收取廣告費，否則
      若係可直接向上訴人收取廣告費，則上訴人應可逕行扣除佣金。
    (二)有關刊登於被上訴人報刊之廣告係汎偉國際有限公司等刊登廣告之客戶（詳被
      上訴人於原審所提出九十一年七月十九日準備書狀），並非上訴人委刊廣告，
      被上訴人自應向該等刊登廣告之客戶收取廣告費，上訴人僅是仲介刊登廣告而
      已，被上訴人自不得向上訴人收取委刊廣告費。
    (三)被上訴人既已退還面額新台幣四萬三千元、四萬一千元之支票，足可證明被上
      訴人已取得該筆金額，蓋票據權利與票據持有具有不可分性。
    (四)綜上所述，被上訴人向上訴人請求給付廣告費，顯無理由，為此狀請　鈞院鑒
      核，依法廢棄原判決，賜判決如上訴聲明。
三、證據：除援用第一審所提證據。
乙、被上訴人方面：
一、聲明：求為判決駁回上訴。
二、陳述與證據：援用原判決記載之記載與第一審所提證據。
    理  由
一、被上訴人於原審起訴主張：上訴人係被上訴人之廣告承包商（即特約產業記者）
    ，自覓廣告客源，刊登於被上訴人發行之台灣新生報，藉以賺取廣告費佣金，對
    其招攬委刊之廣告，本有付費之義務。詎上訴人自民國八十九年六月八日起至同
    年十月十六日間委刊汎鍏國際有限公司等十七筆廣告，廣告費用新台幣（下同）
    二十一萬零六百元，扣除三成佣金六萬三千一百八十元後，尚須繳付被上訴人廣
    告費用十四萬七千四百二十元。上訴人僅支付現金二千九百二十元，餘款十四萬
    四千五百元雖交付面額分別為四萬三千元、四萬一千元及六萬零五百元之支票三
    紙以資清償，然上開支票經屆期提示，均無法兌現，嗣上訴人僅於八十九年十一
    月十八日再繳付一萬三千元，經扣除該金額後，上訴人尚積欠被上訴人十三萬一
    千五百元之廣告費用，屢經催索，迄未給付，爰依據廣告承包契約之法律關係請
    求上訴人給付一十三萬一千五百元，及自九十一年五月十七日（即訴狀繕本送達
    翌日）起至清償止按年息百分之五計算之利息等語。上訴人則以：本件委刊登告
    之客戶係汎偉國際有限公司，並非上訴人，上訴人僅是仲介刊登廣告而已，被上
    訴人自不得向上訴人收取委刊廣告費，又被上訴人既將面額四萬三千元及四萬一
    千元之支票退票後由上訴人領回，可證上訴人已取得該筆金額云云，資為抗辯。
二、經查上訴人自八十九年六月八日起至同年十月十六日止，招覽汎偉國際有限公司
    等向被上訴人委刊十七筆廣告，廣告費用總計二十一萬零六百元，扣除三成佣金
    六萬三千一百八十元、上訴人所支付之現金二千九百二十元、及上訴人於八十九
    年十一月十八日再繳付之一萬三千元後，被上訴人尚可收取十三萬一千五百元廣
    告費之事實，已據被上訴人於原審提出廣告委刊單十七紙為證，復為兩造所不爭
    執，自堪信為真實。因此，本件之爭點厥為上訴人有無給付被上訴人尚未收取廣
    告費用之義務，及上訴人是否已清償被上訴人尚未收取之廣告費。
三、復查被上訴人與上訴人間有招攬廣告契約關係存在，固據兩造所不爭執，惟兩造
    因未簽定書面契約，故就兩造間招攬廣告契約之內容有進一步討究之必要。徵諸
    被上訴人制式之營業處承攬契約書（詳原審卷第六十五至六十八頁及第七十一至
    七十四頁）第三條第三款所為，承攬人應繳之廣告費須照被上訴人所發廣告清單
    金額於次月二十五日前繳清之記載，且上訴人曾任被上訴人報社之記者，衡諸常
    情對於前開制式營業處承攬契約書之內容尚難諉為不知，再者，上訴人於原審九
    十一年五月三十一日審理時陳述：「（廣告）不是以我的名義登的，而是以廠商
    的名義登的，但有約定若廣告費收不回來，我們要負責。」並於原審九十一年六
    月二十五日審理時陳述：「（法官：提示卷附支票影本二紙，問被告是否都是你
    所收的廣告費？）是的」苟非上訴人就廠商未支付之廣告費有代墊予上訴人之義
    務，上訴人實無向委刊廣告之廠商收取廣告費之理，自堪信被上訴人主張兩造間
    約定委刊廠商未支付廣告費時上訴人須代為給付予被上訴人等情係屬真實。
四、按當事人主張有利於己之事實者，就其事實有舉證之責任，民事訴訟法第二百七
    十七條定有明文。第按請求履行債務之訴，被上訴人就其所主張債權發生原因之
    事實，固有舉證之責任，若上訴人自認此項事實而主張該債權已因清償而消滅，
    則清償之事實，應由上訴人負舉證之責任（最高法院二十八年上字第一九二０號
    判例參照）。經查上訴人雖辯稱：其於上開面額四萬三千元及四萬一千元之支票
    退票後曾為清償，否則被上訴人不可能將系爭二紙支票退還云云，惟被上訴人否
    認上訴人曾清償系爭二紙支票之票款，上訴人就此復未能舉證以實其說，自難信
    上訴人此部分之抗辯係屬真實。復查被上訴人就委刊廠商未支付之廣告費得依兩
    造間廣告承攬契約之約定向上訴人請求，已詳述如前，上訴人以系爭二紙支票支
    付廣告費用，係屬新債清償，新的票據債務未清償，上訴人依據兩造間廣告承攬
    契約所負之給付廣告費義務仍不消滅，是被上訴人將遭退票之系爭二紙支票退還
    予上訴人，尚難遽以認定上訴人依兩造間廣告承攬契約得請求被上訴人給付廣告
    費之債權亦屬消滅，核上訴人所辯即無足取。
五、從而，被上訴人依廣告承攬契約之法律關係，請求上訴人給付一十三萬一千五百
    元，及自九十一年五月十七日即起訴狀繕本送達翌日起至清償日止按年息百分之
    五計算之利息，為有理由，應予准許。原審判命上訴人如數給付，並依被上訴人
    之聲請宣告假執行，於法並無違誤。上訴意旨任意指摘原判決不當，求予廢棄改
    判，為無理由，應予駁回其上訴。
六、兩造其餘攻擊防禦方法及其他未經援用之證據，均與本判決所為前開判斷不生影
    響，無庸逐一論斷，附此敘明。
七、據上論結，本件上訴為無理由，依民事訴訟法第四百三十六條之一第三項、第四
    百四十九條第一項、第七十八條，判決如主文。
中　　　華　　　民　　　國　　九十一　　年　　 十一　　 月　　二十九　　日
                                            臺灣板橋地方法院民事第三庭
~B審判長法　官　黃麟倫
~B　　　法　官　侯志融
~B　　　法　官　何君豪
右正本證明與原本無異
本判決不得上訴
中　　　華　　　民　　　國　　九十一　　年　　 十一　　 月　　二十九　　日
~B　    法院書記官　蕭興南
